【裁判字號】    92,上訴,1672
【裁判日期】    920826
【裁判案由】    違反槍砲彈藥刀械管制條例
【裁判全文】
臺灣高等法院刑事判決                          九十二年度上訴字第一六七二號
    上  訴  人
    即  被  告  丁○○
    選任辯護人  廖威淵律師
右上訴人，因違反槍砲彈藥刀械管制條例案件，不服臺灣桃園地方法院九十一年度訴
字第一四一九號，中華民國九十二年三月三日第一審判決（起訴案號：臺灣桃園地方
法院檢察署九十一年度偵字第一六二六四號）提起上訴，本院判決如左：
    主      文
上訴駁回。
    事實及理由
一、本案經本院審理結果，第一審認被告丁○○想像競合犯槍砲彈藥刀械管制條例第
    七條第四項之未經許可寄藏手槍罪及同條例第十二條第四項之未經許可寄藏子彈
    罪，從一重之同條例第七條第四項之未經許可，寄藏手槍罪處斷，判處有期徒刑
    伍年陸月，併科罰金新台幣拾萬元，罰金如易服勞役以新台幣玖佰元（即銀元
    佰元）折算壹日，認事用法及量刑均無不當，應予維持，並引用第一審判決書記
    載之事實、證據及理由。
二、被告上訴意旨略以：該黑色包包是朋友丙○○（綽號老墨）所寄放，被告不知道
    包包內放有槍枝及子彈，警察搜出來時才看到，當時就跟警察說東西不是我的，
    被告並無寄藏該槍枝及子彈之犯意云云，指摘原判決不當。查被告於警訊中供承
    本件被查獲之手槍及子彈為「老墨」所寄放，該槍槍身號碼於「老墨」交槍時槍
    號就已磨去（見偵查卷第五、六頁），其於偵查中供稱「老墨」在三年前（查獲
    前）在其住處放了一個包包沒有帶走，該包包係置於床頭組合櫃的角落（偵查卷
    第三十、三十一頁）。被告明白承認替「老墨」寄藏此物品，且扣案之槍枝確遭
    磨掉槍號，有偵查卷附鑑定報告鑑驗結果所載可按，被告既供稱「老墨」交槍時
    該槍枝號碼已磨去，足證其於「老墨」寄藏時已知寄藏之物品為槍枝、子彈，其
    事後辯稱被查獲時始知該包包內有槍及彈云云，顯非可採。被告於本院審理時辯
    稱該包包係警察搜索時在床底所查獲，被告之女友乙○○於本院審理時證稱搜索
    時被告在現場，原審卷附照片放置包包之位置並非搜到東西的位置，包包是警察
    從床下面翻出來的等語。執行搜索之警員甲○○於原審證稱包包就在（床）旁邊
    ，很明顯可以看到，核與被告於偵查中所供東西是放在床邊組合櫃的角落，若合
    符節，不論該包包是在床邊角落或床底查獲，該包包係由被告管領下應無可疑。
    依前開所述，被告既事先已知「老墨」所交付者為槍枝及子彈，其於事後爭執該
    包包藏放地點，冀圖解免犯罪之故意，自無可採。原審因而予以論罪科刑，核無
    不合。被告上訴，核無理由，應該駁回。
三、原判決論結欄漏引現行法規所定貨幣單位折算新台幣條例第二條，應補正之。
四、據上論斷，應依刑事訴訟法第三百七十三條、第三百六十八條，判決如主文。
本案經檢察官蔡薰慧到庭執行職務。
中    華    民    國    九十二    年       八       月    二  十  六    日
                              臺灣高等法院刑事第四庭
                                  審判長法  官  蔡  永  昌
                                        法  官  徐  昌  錦
                                        法  官  陳  榮  和
右正本證明與原本無異。
如不服本判決，應於收受送達後十日內向本院提出上訴書狀，其未敘述上訴之理由者
並得於提起上訴後十日內向本院補提理由書（均須按他造當事人之人數附繕本）。
                                        書記官  劉  麗  芬
中    華    民    國    九十二    年       八       月    二  十  九    日
附錄：本案論罪科刑法條全文
槍砲彈藥刀械管制條例第七條第四項
未經許可，持有、寄藏或意圖販賣而陳列第一項所列槍砲、彈藥者，處五年以上有期
徒刑，併科新台幣一千萬元以下罰金。
槍砲彈藥刀械管制條例第十二條第四項
未經許可，持有、寄藏或意圖販賣而陳列子彈者，處五年以下有期徒刑，併科新台幣
三百萬元以下罰金。


司法院資訊處製作；財團法人民間司法改革基金會備份。
